【裁判字號】    98,抗,495
【裁判日期】    980918
【裁判案由】    聲請假處分
【裁判全文】
臺灣高等法院臺中分院民事裁定  98年度抗字第495號
抗  告  人  榮鑫實業股份有限公司
法定代理人  甲○○
代  理  人  吳光陸律師
相  對  人  大榮汽車貨運股份有限公司
                        之1
法定代理人  乙○○
上列抗告人與相對人間聲請假處分事件，對於民國98年7月30日
臺灣臺中地方法院98年度裁全字第3852號裁定，提起抗告，本院
裁定如下：
    主  文
抗告駁回。
抗告訴訟費用由抗告人負擔。
    理  由
一、按債權人就金錢以外之請求，因請求標的之現狀變更，有日
    後不能強制執行，或甚難強制執行之虞，欲保全強制執行者
    ，得聲請假處分；又，當事人於爭執之法律關係，為免防止
    發生重大之損害、避免急迫之危險或有其他相類之情形而有
    必要時，亦得聲請為定暫時狀態之處分，民事訴訟法第五百
    三十二條、第五百三十八條第一項定有明文。再，假處分僅
    為保全強制執行方法之一種；故苟合於上開假處分條件，並
    經債權人敘明假處分之原因存在，法院即得為准許假處分之
    裁定。至於主張之實體上理由，是否正當，乃屬本案問題，
    非假處分裁判中所能解決（最高法院二十年抗字第五號裁定
    參照）。
二、抗告意旨略以：原審未依民事訴訟法第五百三十八條第一項
    規定，審核相對人假處分之請求原因及盡釋明之責，自有未
    合。又相對人所保全之假處分將來本案未必勝訴，且本件即
    屬非訟事件，自不能因此認定相對人一定勝訴而毋庸供擔保
    金，故原法院准許相對人假處分，依法未洽，因而請求廢棄
    原裁定等語。
三、經查：(一)本件抗告人抗告後，除抗告人提出民事抗告狀外並
    再提出抗告理由補充理由狀，及相對人亦提出民事陳述意見
    狀，是本件兩造於本院裁定前已各自陳述抗告意見，合先敘
    明。(二)相對人主張，伊所有台中市○○區○○段四六九、四
    七０地號為袋地，與抗告人所有同段四六五地號相鄰，因伊
    土地與道路無適宜之聯絡，而抗告人又企圖阻礙伊通行，因
    而請求就抗告人所有四六五地號土地如原裁定附圖所示Ｂ部
    分容忍伊通行及不得設置障礙物或其他之妨害或阻撓行為，
    為此，相對人並提出土地登記簿謄本、地籍圖、相片、台灣
    省建築管理規則、內政部中華民國九十年五月三十一日台九
    十營字第90 83855號函、土地使用分區查詢表及原法院八十
    年度訴字第一一０一號民事判決影本各一份為證，復經原法
    院會同臺中市中興地政事務派員到場勘驗屬實，並製有勘驗
    筆錄，及臺中市中興地政事務所勘測周圍地如原裁定附圖所
    示Ｂ部分土地為通行地，應認相對人已盡相當之釋明，故抗
    告人主張相對人對假處分請求原因及未盡釋明之責云云，為
    不可採。(三)再者，因假處分而供擔保金者，乃為補釋明之不
    足，此觀諸民事訴訟法第五百三十八條之四、五百三十三條
    準用五百二十六條之規定甚明，然本件相對人既已盡釋明之
    責，從而自無再供擔保金之必要，況且，原裁定附圖所示Ｂ
    部分土地本在通行使用中，為抗告人所不爭執，則抗告人提
    供已供通行中土地予相對人使用，是否造成抗告人損害，抗
    告人迄未舉證說明，從而抗告人稱原法院未對相對人酌定擔
    保金而認為不當云云，亦不足取。至於相對人將來是否得通
    行系爭土地乃實體上問題，仍有待本案解決，故揆諸首開說
    明，本件原法院准許相對人之假處分聲請，依法並無違誤，
    抗告人據以對原裁定聲明不服，不能認為有理由，應駁回其
    抗告。
四、據上論結，本件抗告為無理由，依民事訴訟法第四百九十五
    條之一第一項、第四百四十九條第一項、第九十五條、第七
    十八條，裁定如主文。
中    華    民    國    98    年    9     月    18    日
                民事第六庭    審判長法  官  袁再興
                                    法  官  吳惠郁
                                    法  官  盧江陽
以上正本係照原本作成。
抗告人得再抗告。
再為抗告應以適用法規顯有錯誤為理由。
如提起再抗告者應於裁定送達後10日內向本院提出抗告理由狀（
須按照他造人數附具繕本）並繳納抗告裁判費新臺幣1,000元，
同時委任律師或具有律師資格之關係人為代理人。
                                    書記官  陳麗玉
中    華    民    國    98    年    9     月    18    日
                                                      Ｓ


司法院資訊處製作；財團法人民間司法改革基金會備份。
